da: Kødhammers slagfladetype: Terningformet; Dobbeltsidet (flad og pigget); Nål/blad; Glat/flad; Spiked (hævet pyramide); Andet
zh-TW: 嫩肉器錘面類型: 立方體; 雙面 (扁平面和帶刺面); 針形/刀形; 光滑/平坦; 帶刺 (凸起金字塔形); 其他
sl-SI: Vrsta površine mehčalca mesa: V kockah; Dvostranski (ravni in koničasti); Igla/rezilo; Gladka/ravna; Špičasta (dvignjena piramida); Druga
ro-RO: Tipul de suprafață al ciocănelului pentru carne: Cuburi; Două fețe (plată și cu țepi); Ac/lamă; Neted/plat; Cu țepi (piramidă ridicată); Altele
el: Τύπος επιφάνειας σφυριού κρέατος: Κυβωτή επιφάνεια; Διπλής όψης (επίπεδη & με αιχμές); Βελόνα/λεπίδα; Ομαλό/επίπεδο; Σπειροειδής (υπερυψωμένη πυραμίδα); Άλλο
nl: Type werkvlak vleesvermalser: Geblokt; Dubbelzijdig (glad en met punten); Naald/mes; Glad/vlak; Met punten (verhoogde piramide); Overig
pl: Rodzaj powierzchni tłuczka do mięsa: Kostkowana powierzchnia; Dwustronny (gładka i kolczasta); Igłowy / ostrzowy; Gładki / płaski; Kolczasty (wypukłe piramidki); Pozostałe
ru: Тип рабочей поверхности размягчителя для мяса: Кубические зубцы; Двусторонняя (плоская и с шипами); Иглы или лезвия; Гладкий/плоский; Шиповидная (поднятая пирамида); Другое
lt-LT: Mėsos minkštinimo plaktuko paviršiaus tipas: Kubelinis; Dvipusis (plokščias ir su smaigaliais); Adata/ašmenys; Lygus/plokščias; Dygliuota (pakelta piramidė); Kita
ko: 고기 연육기 면 유형: 큐브형; 양면형(평면형/가시형); 바늘/칼날형; 매끄러운 평면형; 가시형(피라미드형); 기타
de: Typ der Fleischklopferoberfläche: Gewürfelt; Doppelseitig (flach und mit Stacheln); Nadel/Klinge; Glatt/flach; Mit Stacheln (erhöhte Pyramide); Sonstiges
vi: Loại mặt dụng cụ làm mềm thịt: Khối lập phương; Hai mặt (mặt phẳng và mặt có gai); Kim / lưỡi dao; Mịn/phẳng; Có gai (hình chóp cao); Khác
hu: Húsklopfoló felülettípusa: Kockázó; Kétoldalas (lapos és tüskés); Tű/penge; Sima/lapos; Tüskés (megemelt piramis); Egyéb
sv: Typ av yta på köttbankare: Kubad; Dubbelsidig (platt och spikad); Nål/blad; Slät/platt; Spiked (upphöjd pyramid); Övrigt
pt-PT: Tipo de face do amaciador de carne: Cubo; Dupla face (plana e com pontas); Agulha/lâmina; Liso/plano; Com pontas (pirâmide elevada); Outro
it: Tipo di superficie dell'inteneritore per carne: Cubettata; Doppia faccia (piatta e appuntita); Ago/lama; Liscio/piatto; Spiked (piramide rialzata); Altro
nb: Frontstykketype for kjøttmørner: Kubet; Dobbeltsidig (flat og piggete); Nål/blad; Glatt/flat; Piggete (hevet pyramide); Annet
hr-HR: Vrsta lica batova za meso: Oblik kocke; Dvostrano (ravno i šiljasto); Igla/oštrica; Glatko/plosnato; Šiljasto (podignuta piramida); Ostalo
cs: Typ zakončení paličky na maso: Kostičky; Oboustranné (ploché a s hroty); Jehly/čepele; Hladké/ploché; Špičaté (vyvýšené pyramidové); Jiné
tr: Et yumuşatıcı yüzey tipi: Küp; Çift taraflı (düz ve sivri uçlu); İğne/bıçak; Pürüzsüz/düz; Sivri uçlu (yükseltilmiş piramit); Diğer
ja: 肉たたきのフェイスタイプ: キューブ; 両面（フラット＆スパイク）; ニードル/ブレード; スムーズ/フラット; スパイク（隆起角錐）; その他
fi: Lihamureuttimen pään tyyppi: Kuutiomainen; Kaksipuolinen (tasainen ja piikikäs); Neula/terä; Sileä/tasainen; Piikkinen (kohopyramidi); Muu
pt-BR: Tipo de face do amaciador de carne: Em cubos; Dupla face (plana e com pontas); Agulha/lâmina; Liso/plano; Com pontas (pirâmide elevada); Outro
sk-SK: Typ pracovnej plochy tĺčika na mäso: Kocka; Obojstranný (hladká a hrotová strana); Ihla/čepeľ; Hladká/plochá; S hrotmi (vyvýšená pyramída); Iné
zh-CN: 嫩肉器工作面类型: 立方格纹; 双面（平面和尖刺）; 针/刀片; 光滑/平面; 尖刺（凸金字塔形）; 其他
es: Tipo de superficie del ablandador de carne: En cubo; Doble cara (plana y con púas); Aguja/cuchilla; Liso/plano; Pirámide elevada; Otros
en: Meat tenderizer face type: Cubed; Dual-sided (flat & spiked); Needle/blade; Smooth/flat; Spiked (raised pyramid); Other
th: ประเภทหน้าสัมผัสของค้อนทุบเนื้อ: ทรงลูกบาศก์; แบบสองด้าน (เรียบและมีปุ่ม); แบบเข็ม/ใบมีด; แบบเรียบ/แบน; แบบมีปุ่ม (ทรงพีระมิดนูน); อื่นๆ
fr: Texture de la tête de l’attendrisseur de viande: Cubique; Double face (plate et à pointes); Aiguille/lame; Lisse/plat; À picots (pyramide surélevée); Autre
bg-BG: Тип работна повърхност на чукче за месо: На кубчета; Двустранно (плоско и с шипове); Игла/острие; Гладко/равно; С шипове (повдигната пирамида); Друго